【裁判字號】    98,交聲,1528
【裁判日期】    981231
【裁判案由】    違反道路交通管理處罰條例聲明異議
【裁判全文】
臺灣士林地方法院交通事件裁定        98年度交聲字第1528號
原處分機關  臺北市交通事件裁決所
異議人即    甲○○
受處分人
上列異議人即受處分人因違反道路交通管理處罰條例案件，對於
臺北市交通事件裁決所民國98年11月27日所為之處分（原處分案
號：北市裁罰字第裁22-1AF059052號）聲明異議，本院裁定如下
：
    主  文
異議駁回。
    理  由
一、按禁止臨時停車線為紅色實線，用以指示禁止臨時停車路段
    ，其禁止時間為全日24小時，道路交通標誌標線號誌設置規
    則第169 條第1 項、第2 項、第4 項定有明文；設有禁止臨
    時停車標誌、標線處所不得臨時停車，而禁止臨時停車處所
    不得停車，道路交通安全規則第111 條第1 項第3 款及第11
    2 條第1 項第1 款亦定有明文。又汽車駕駛人在設有禁止臨
    時停車處所停車，處新臺幣（下同）600 元以上1,200 元以
    下罰鍰，道路交通管理處罰條例第56條第1 項第1 款亦有明
    文。
二、原處分意旨略以：異議人即受處分人吳秘龍所有之車牌號碼
    2009-TK 號自用一般小客貨車（下稱上開自小客貨車），於
    98年10月27日17時10分許，在臺北市○○路之劃有禁止臨時
    停車紅線路段處停車，經臺北市停車管理工程處逕行舉發「
    在禁止臨時停車處所停車」之違規，爰依道路交通管理處罰
    條例第56條第1 項第1 款規定，處罰鍰900 元整。
三、聲明異議意旨略以：伊於98年10月27日17時左右下班回家，
    將車駛入住家地下停車場，未料該停車場濃煙密佈，伊誤以
    為停車場發生火災，遂立即將車輛駛出並停放於巷內某處，
    經前往詢問總幹事緣由，才知係因早上進行的消毒作業延宕
    至下午所致，伊係有停車位之人，實因大樓地下停車場進行
    消毒作業，才將車輛停放在外，請鈞院撤銷本次違規云云。
四、經查：異議人即受處分人吳秘龍所有之上開自小客貨車，於
    98年10月27日17時10分許，在臺北市○○路之劃有禁止臨時
    停車紅線路段停車，為臺北市停車管理工程處逕行舉發「在
    劃有紅線路段停車」之違規事實，此為異議人所是認，並有
    北市交停字第1AF059052 號舉發通知單1 紙、現場舉發照片
    2 張在卷可稽。異議人固不否認有於上揭時、地，將其所有
    之上開自小客貨車停放於劃有紅色實線之路段，惟辯稱：係
    因住家大樓地下停車場進行消毒作業，才將車輛停於該處云
    云，惟按道路劃設紅色禁止臨時停車處，係作為管制交通及
    維護安全極為重要之交通標線，因駕駛人將車輛停放於主管
    機關設有紅色禁止臨時停車標線處，易生對交通往來危險並
    造成合法用路權人之不便，除駕駛人有緊急避難等阻卻違法
    事由外，駕駛人於劃設紅色禁止臨時停車標線處停車之違規
    行為即應受罰，不以事實上造成危害為必要，亦不因駕駛人
    停車時間之長短，或以其個案之特殊狀況而得免罰。異議人
    既係領有合格駕駛執照之駕駛人，其對於劃設紅色實線「禁
    止臨時停車」處所之意義，自應知之甚稔，對交通管制之相
    關規定自應遵循，實屬當然，是異議人縱因地下停車場進行
    消毒工作而需將車輛停放他處，仍應尋找劃有停車格或未劃
    設禁止臨時停車標線、標誌之處所停放車輛，要不以貪圖就
    近之便而得任意停放。
五、綜上所述，異議人上開所辯，委無足採，原處分機關依道路
    交通管理處罰條例第56條第1 項第1 款及違反道路交通管理
    事件統一裁罰基準表之規定，裁處異議人罰鍰900 元，於法
    自無不合，異議人之異議為無理由，應予駁回。
據上論斷，應依道路交通案件處理辦法第19條，裁定如主文。
中    華    民    國    98    年    12    月    31    日
                        交通法庭法  官  高雅敏
以上正本證明與原本無異。
如不服本裁定，應於送達後5日內向本院提出抗告狀。
                                書記官  陳映羽
中    華    民    國    98    年    12    月    31    日


司法院資訊處製作；財團法人民間司法改革基金會備份。
